臺灣臺北地方法院民事判決
110年度訴字第6109號
原      告  正成貿易股份有限公司

法定代理人  丘揚祖  
訴訟代理人  李永然律師
            盧孟蔚律師
            劉和鑫律師
被      告  品實有限公司

法定代理人  林伯倫  
訴訟代理人  莊明翰律師
上列當事人間給付貨款等事件，本院於民國111年8月16日言詞辯
論終結，判決如下：
    主    文
被告應給付原告新臺幣壹佰陸拾萬陸仟肆佰肆拾陸元，及自民國
一一０年五月十一日起至清償日止，按年息百分之六計算之利息
。
被告應給付原告新臺幣壹佰捌拾陸萬貳仟貳佰柒拾元，及自民國
一一０年六月八日起至清償日止，按年息百分之五計算之利息。
訴訟費用由被告負擔。
本判決第一項於原告以新臺幣伍拾參萬伍仟元為被告供擔保後，
得假執行。但被告如以新臺幣壹佰陸拾萬陸仟肆佰肆拾陸元為原
告預供擔保，得免為假執行。
本判決第二項於原告以新臺幣陸拾貳萬壹仟元為被告供擔保後，
得假執行。但被告如以新臺幣壹佰捌拾陸萬貳仟貳佰柒拾元為原
告預供擔保，得免為假執行。
    事實及理由
一、原告主張：
　㈠緣被告向原告購買電信器材商品多年，惟被告於民國110年3
    月間起，即開始有積欠貨款之情形，經原告催討後，被告始
    由其法定代理人林伯倫（下以姓名稱之）於110年5月5日交
    付票號KA0000000號、發票日110年4月30日、金額為新台幣
    （下同）160萬6,446元之被告支票一紙（下稱系爭支票）予
    原告，以清償積欠原告之3月份貨款。嗣被告於110年5月11
    日上午11時至下午2時許，透過其員工即訴外人齊婉縈（下
    以姓名稱之）向原告分別訂購2筆商品，貨款各為32萬3,860
    元及16萬9,200元，共計49萬3,060元貨款，並由齊婉縈於當
    日下午3時許至原告公司取走所訂購之商品。又被告前於110
    年3月26日至同年4月25日期間積欠原告86萬3,380元貨款，
    於同年4月26日至同年5月19日間積欠原告99萬8,890元貨款
    ，共積欠原告貨款186萬2,270元。原告於同年5月11日下午4
    時許，亦經銀行通知系爭支票因被告存款不足遭退票，原告
    旋即聯繫林伯倫，林伯倫雖回覆原告之業務人員，並表示願
    意配合退還其於110年5月11日所受領未付款之商品，且
　　同意核算被告置於電商平台中之庫存商品數量及貨款後，優
    先退還予原告，林伯倫同時表示就110年3月至同年5月間累
    計積欠原告共計346萬8,716元（即160萬6,446元＋186萬2,27
    0元＝346萬8,716元）之貨款擬定還款方案，並要求原告撰擬
    「還款承諾聲明書」予被告簽署。惟林伯倫嗣於110年5月14
    日下午，更易前詞反悔不認，透過被告訴訟代理人莊明翰律
    師向原告表示，對於原告之請求一律不同意。原告於同年月
    18日上午再次聯繫莊明翰律師，表明被告不願給付原告所積
    欠之貨款，且拒絕提出任何解決辦法，原告不得不於同年月
    28日委請永然聯合法律事務所律師寄發律師函予被告，限期
    被告應於文到7日內，與原告商討清償貨款事宜，但該律師
    函於110年5月31日送達被告後，迄今仍不獲被告回應。爰分
    別依票據之法律關係，請求被告給付原告160萬6,446元，及
    依民法買賣之法律關係，請求被告給付原告186萬2,270元等
    語。
　㈡並聲明：⑴被告應給付原告160萬6,446元，及自110年5月11日
    起至清償日止，按年息百分之6計算之利息。⑵被告應給付原
    告186萬2,270元，及自110年6月8日起至清償日止，按年息
    百分之5計算之利息。⑶均願供擔保，請准宣告假執行。
二、被告則以：
　㈠被告曾於110年5月5日匯款10萬6,438元至原告銀行帳戶，用
    以支付系爭支票之票面金額之一部，但原告提起本件請求，
    並未扣除該部分之金額。又原告所提之銷貨統計表中（見鈞
    院卷附表1所示），被告對原告所列下列訂貨及收貨訂單，
    均查無相關紀錄（即訂單編號000000000、000000000、0000
    00000、000000000、000000000、000000000、000000000、0
    00000000、000000000、000000000、000000000、000000000
    、000000000、000000000、000000000、000000000、000000
    000、000000000、000000000、000000000、000000000、000
    000000、000000000、000000000號）。而原告所提原證9中
    ，兩造間訂購商品之對話紀錄，並未標示日期，無從判斷兩
    造之對話時間，且出貨通知單之「客戶簽收」欄亦均為空白
    ，無從證明商品係由被告簽收，故被告均否認上列訂單編號
    之商品，原告曾交貨予被告等語，資為抗辯。
　㈡並聲明：⑴原告之訴駁回。⑵如受不利判決，願供擔保，請准
    宣告免為假執行。
三、兩造不爭執之事項：（見本院卷第246頁）
　㈠被告曾簽發系爭支票交予原告，原告嗣於110年5月11日提示
    付款，然因被告存款不足而遭退票（見本院卷第37頁）。
　㈡被告於110年5月31日收受原告委由永然聯合法律事務所律師
　　寄發之律師函（見本院卷第105至115頁）。
四、本院之判斷：　
　　原告主張被告於110年間陸續向原告訂購商品，原告亦已依
    約交付商品予被告，惟被告並未給付共計346萬8,716元之貨
    款予原告，其中就160萬6,446元貨款部分，被告曾簽發同面
    額之系爭支票交付原告以支付貨款，嗣原告於110年5月11日
    提示付款時，因被告存款不足而遭退票，原告不獲付款，而
    就186萬2,270元貨款部分，為被告連續於110年3月26日至同
    年5月19日間向原告購買商品所積欠之貨款（見本院卷附表1
    所示），爰分別依票據法之法律關係，請求被告給付160萬6
    ,446元，及依民法買賣之法律關係，請求被告給付186萬2,2
    70元等情，惟為被告所否認，並以前開情詞置辯，則本件所
    應審究者厥為：原告是否已依約交付商品予被告？原告主張
    被告給付系爭支票之票款160萬6,446元，是否有理由？原告
    主張被告給付160萬6,446元積欠之貨款，是否有據？茲分項
    析述如下：
　㈠按稱買賣者，謂當事人約定一方移轉財產權於他方，他方支
    付價金之契約；買受人對於出賣人，有交付約定價金及受領
    標的物之義務，民法第345條第1項、第367條分別定有明文
    。本件原告主張被告於110年3月26日至同年5月19日間陸續
    向原告購買商品（如本院卷附表1所列），原告並已依約交
    付商品予被告一情，業據提出出貨通知單及兩造Line對話紀
    錄附卷為證（見本院卷第151至241頁），雖為被告爭執，然
    本院就前揭出貨通知單個別訂單編號之商品訂購內容，比對
    兩造間前揭line對話紀錄，及參酌本院卷附表1所載單據單
    號、銷貨日期、貨品金額、送貨方式等內容（見本院卷第15
    1至241頁）以觀，均屬相符，則原告稱兩造就被告所訂購之
    商品，均係依被告之要求，或係代為寄送商品予買受人，或
    係直接交由快遞寄送予買受人等情，應屬可採。又觀諸財政
    部台北國稅局（下稱國稅局）提供本院有關被告（統一編號
    ：00000000）於110年3月至同年6月間營業人銷售額與稅額
    申報書及進銷項發票明細資料（見本院卷第293至304頁），
    其中所附之進銷項憑證資料表中，記載被告於110年3月銷售
    額163萬1,232元、營業稅額8萬1,562元（統一發票字軌號碼
    KX00000000）、銷售人統一編號為00000000即原告（見本院
    卷第299頁第11行)、110年4月銷售額82萬2,267元、營業稅
    額4萬1,113元（統一發票字軌號碼KX00000000）、銷售人統
    一編號為00000000即原告（見本院卷第300頁第7行)等內容
    觀之，推知此二筆被告向國稅局申報金額，第一筆為171萬2
    ,794元（計算式：163萬1,232元＋8萬1,562元＝171萬2,794元
    ），被告付款方式應係簽發票面金額為160萬6,446元之系爭
    支票，及於110年5月5日匯款10萬6,438元至原告銀行帳戶之
    金額（見本院卷第249頁），因加總後金額171萬2,884元（
    計算式：160萬6,446元＋10萬6,438元＝171萬2,884元）與進
    銷項憑證資料表中被告第一筆向國稅局申報金額171萬2,794
    元銷售金額，誤差甚微，尚屬吻合；第二筆申報金額為86萬
    3,380元（計算式：82萬2,267元＋4萬1,113元＝86萬3,380元
    ），亦與原告所提本院卷內附表1所載110年3月26日至同年4
    月23日期間（見本院卷第25頁）所示之金額完全相符。被告
    雖爭執附表1中訂單編號：000000000、000000000、0000000
    00、000000000、000000000、000000000、000000000、0000
    00000、000000000、000000000、000000000、000000000、0
    00000000、000000000、000000000、000000000、000000000
    、000000000等訂單，查無訂貨及收貨相關紀錄云云，然經
    比對後，上列訂單加總金額即被告向國稅局申報第二筆金額
    為86萬3,380元之訂單，而編號000000000之訂單，依兩造11
    0年4月27日Line對話紀錄可知，係
　　由被告於當日自取之訂單（見本院卷第215頁）、編號00000
    0000之訂單，依兩造110年4月29日Line對話紀錄可知，為以
    快遞寄貨（見本院卷第219頁）、編號000000000之訂單，依
    兩造110年4月23日Line對話紀錄可知，為110年5月7日訂單
    協助代寄予黃湘怡（見本院卷第225頁）、編號000000000之
    訂單，依兩造Line對話紀錄可知，為110年5月7日訂單係同
    年5月4日轉銷單，由被告員工小依自取（見本院卷第234頁
    ）、編號000000000之訂單，依兩造110年5月10日Line對話
    紀錄可知，為當日訂單以快遞取貨（見本院卷第237頁）、
    編號000000000之訂單，依兩造110年5月11日Line對話紀錄
    可知，為當日訂單由被告員工小依簽收（見本院卷第241頁
    ），據上以觀，堪認被告確曾於110年3月26日至同年5月19
    日間向原告購買商品，原告並已依約將商品交付被告，是被
    告辯稱上列訂單號碼均查無訂貨及收貨資料云云，應無可採
    。
　㈡第按，在票據上簽名者，依票上所載之文義負責，發票人應
    照支票文義擔保支票之支付，又執票人向支票債務人行使追
    索權時，得請求自為付款提示日起之利息，如無約定利率者
    ，依年利6釐計算，票據法第5條第1項、第126條、第133條
    規定甚明。本件原告主張其執有被告交付之系爭支票，經屆
    期提示後未獲付款一情，業據提出系爭支票及退票理由單附
    卷為證（見本院卷第29、37頁），被告固對其應負付款責任
    一情，並未爭執，僅辯稱：伊曾於110年5月5日匯款10萬6,4
    38元至原告銀行帳戶，主張抵銷部分票面金額等語，並提出
    匯款資料附卷為佐（見本院卷第249頁）。衡情，被告既已
    於110年5月5日交付原告系爭支票以支付貨款，何需於同日
    另行以匯款方式清償同一筆貨款債務之理，顯與常情有違，
    況本院已比對國稅局上揭函覆所檢附之進銷項憑證資料表所
    示之銷售額，被告所匯10萬6,438元之款項，已推知並非繳
    付系爭支票之部分金額，業經說明如前，是被告此部分抗辯
    ，並非可採。從而，原告自得請求被告依系爭支票之票載文
    義對原告擔保票面金額160萬6,446元之支付，又依支票退票
    理由單所示（見本院卷第37頁），原告係於110年5月11日提
    示系爭支票，則原告請求被告併給付自提示日110年5月11日
    起至清償日止，按年息6%計算之利息，亦屬有據。
五、末按，給付無確定期限者，債務人於債權人得請求給付時，
    經其催告而未為給付，自受催告時起，負遲延責任。其經債
    權人起訴而送達訴狀，或依督促程序送達支付命令，或為其
    他相類之行為者，與催告有同一之效力；遲延之債務，以支
    付金錢為標的者，債權人得請求依法定利率計算之遲延利息
    ；應付利息之債務，其利率未經約定，亦無法律可據者，週
    年利率為百分之5，民法第229條第2項、第223條第1項前段
    、第203條分別定有明文。本件原告請求被告給付貨款186萬
    2,270元，未定給付期限，則被告自受催告之時起，應負遲
    延責任。原告曾委請律師發函催告被告於文到7日內給付積
    欠之貨款，嗣被告於110年5月31日收受該律師函（見本院卷
    第115頁），惟仍未給付貨款，是被告即應自同年6月8日起
    負遲延責任，則原告就被告積欠186萬2,270元之貨款部分，
    併請求被告給付自110年6月8日起至清償日止，按年息百分
    之5計算之利息，亦應准許。
六、綜上所述，原告分別依票據之法律關係及依民法買賣之法律
    關係，各請求⑴被告應給付原告160萬6,446元，及自110年5
    月11日起至清償日止，按年息百分之6計算之利息；及⑵被告
    應給付原告186萬2,270元，及自110年6月8日起至清償日止
    ，按年息百分之5計算之利息，均有理由，應予准許。又兩
    造均陳明願供擔保，聲請宣告假執行或免為假執行，經核於
    法尚無不合，爰分別酌定相當之擔保金額宣告之。
七、本件事證已臻明確，兩造其餘之攻擊或防禦方法及所用之證
    據，經認與本件判決結果不生影響，爰不逐一論列，附此敘
    明。
八、訴訟費用負擔之依據：民事訴訟法第78條。
中　　華　　民　　國　　111  　年　　9　　月　　12　　日
                  民事第四庭    法　官　陳靜茹
以上正本係照原本作成。
如對本判決上訴，須於判決送達後20日內向本院提出上訴狀。如
委任律師提起上訴者，應一併繳納上訴審裁判費。
中　　華　　民　　國　　111 　 年　　9  　月　　12　　日
                                書記官　蔡汶芯